【裁判字號】    99,審訴,513
【裁判日期】    991029
【裁判案由】    毒品危害防制條例
【裁判全文】
臺灣桃園地方法院刑事判決             99年度審訴字第513號
公  訴  人  臺灣桃園地方法院檢察署檢察官
被      告  乙○○
上列被告因違反毒品危害防制條例案件，經檢察官提起公訴（99
年度毒偵字第374 號），被告於本院準備程序進行中，就被訴事
實為有罪之陳述，經本院告知簡式審判程序意旨，並聽取公訴人
及被告之意見後，本院合議庭裁定改依簡式審判程序審理，茲判
決如下：
    主    文
乙○○施用第一級毒品，處有期徒刑陸月，如易科罰金，以新臺
幣壹仟元折算壹日，扣案之第一級毒品海洛因貳包含袋（驗餘合
計淨重零點玖壹公克）均沒收銷燬之，注射針筒肆拾支、吸管陸
支、分裝袋壹包、夾鏈袋拾個均沒收；又施用第二級毒品，處有
期徒刑貳月，如易科罰金，以新臺幣壹仟元折算壹日，扣案之第
二級毒品甲基安非他命壹包含袋（驗餘淨重零點壹貳公克）沒收
銷燬之，吸食器壹組、玻璃球壹顆、吸管陸支、分裝袋壹包、夾
鏈袋拾個均沒收；應執行有期徒刑柒月，如易科罰金，以新臺幣
壹仟元折算壹日，扣案之第一級毒品海洛因貳包含袋（驗餘合計
淨重零點玖壹公克）、第二級毒品甲基安非他命壹包含袋（驗餘
淨重零點壹貳公克）均沒收銷燬之，注射針筒肆拾支、吸管陸支
、分裝袋壹包、夾鏈袋拾個、吸食器壹組、玻璃球壹顆均沒收。
    事實及理由
一、犯罪事實：乙○○於民國96年間因施用毒品案件，經本院以
    96年度毒聲字第1083號裁定送觀察、勒戒後，因認無繼續施
    用毒品之傾向，於96年10月18日執行完畢而釋放出所，並經
    臺灣桃園地方法院檢察署檢察官以96年度毒偵字第4273號為
    不起訴處分確定。詎猶未戒除毒癮，於前揭觀察勒戒執行完
    畢釋放出所後之5 年內，復基於施用第一、二級毒品之犯意
    ，於99年1 月7 日某時，在其友人位於桃園縣之住處內，各
    以針筒注射及玻璃球吸食器燒烤之方式，分別施用第一級毒
    品海洛因及第二級毒品甲基安非他命各1 次。嗣於99年1 月
    7 日22時30分許，在桃園縣龍潭鄉○○村○○路211 巷22弄
    6 之2 號為警查獲，並扣得其與甲○○（另由臺灣桃園地方
    法院檢察署檢察官偵辦中）共同持有之第一級毒品海洛因2
    包（驗前合計淨重0.92公克，驗餘合計淨重0.91公克，含與
    毒品無法析離之包裝袋2 個）、第二級毒品甲基安非他命1
    包（驗前淨重0.20公克，驗餘淨重0.12公克，含與毒品無法
    析離之包裝袋1 個）及其所有而分別供其施用第一級毒品所
    用之注射針筒40支、供其施用第二級毒品所用之吸食器1 組
    、玻璃球1 顆（起訴書漏載）、供其施用第一、二級毒品所
    用之吸管6 支、分裝袋1 包、夾鏈袋10個。
二、證據名稱：
  (一)被告乙○○於本院審理時之自白。
  (二)桃園縣政府警察局桃園分局被採尿人尿液暨毒品真實姓名與
    編號對照表及台灣檢驗科技股份有限公司濫用藥物檢驗報告
    （尿液部分）各1 份。
  (三)桃園縣政府警察局桃園分局搜索扣押筆錄、扣押物品目錄表
    、扣案之第一級毒品海洛因2 包（驗前合計淨重0.92公克，
    驗餘合計淨重0.91公克，含與毒品無法析離之包裝袋2 個）
    、第二級毒品甲基安非他命1 包（驗前淨重0.20公克，驗餘
    淨重0. 12 公克，含與毒品無法析離之包裝袋1 個）、注射
    針筒40支、吸食器1 組、玻璃球1 顆、吸管6 支、分裝袋1
    包、夾鏈袋10個及法務部調查局濫用藥物實驗室鑑定書（海
    洛因部分）、內政部警政署刑事警察局鑑定書（甲基安非他
    命部分）各1 份。
  (四)臺灣高等法院被告前案紀錄表1 份。
三、附記事項：
    至扣案白色粉末4 包、結晶體8 包，經檢驗結果，粉末部分
    ，其中2 包檢出第一級毒品海洛因成分（驗餘淨重0.91公克
    ），其餘2 包則未檢出毒品成分，結晶體部分，其中1 包（
    編號A6）檢出第二級毒品甲基安非他命成分（驗餘淨重0.12
    公克），其餘均未檢出甲基安非他命成分，分別有法務部調
    查局濫用藥物實驗室99年2 月8 日調科壹字第09923002960
    號鑑定書、內政部警政署刑事警察局99年2 月5 日刑鑑字第
    0990008489號鑑定書各1 份在卷可稽，是該白色粉末2 包及
    結晶體7 包皆非屬違禁物，又卷內亦查無積極證據可資證明
    其與本件犯罪有關；至扣案之電子磅秤2 台，並非被告所有
    ，為被告所供述在卷，又卷內亦查無積極證據可資證明其與
    本件犯罪有關，爰均不為沒收之諭知。
四、應適用之法條：刑事訴訟法第299 條第1 項前段、第273 條
    之1 第1 項、第310 條之2 、第454 條第1 項，毒品危害防
    制條例第10條第1 項、第2 項、第18條第1 項前段，刑法第
    11條前段、第41條第1 項前段、第8 項、第38條第1 項第2
    款、第51條第5 款。
五、如不服本判決，得自收受送達之翌日起10日內向本院提出上
    訴狀（應附繕本），其未敘述上訴理由者，應於上訴期間屆
    滿後20日內補提理由書狀於本院，上訴於臺灣高等法院。
本案經檢察官王碩志到庭執行職務。
中    華    民    國    99    年      10    月    29  日
                  刑事庭        法  官  潘怡華
以上正本證明與原本無異。
如不服本判決應於收受判決後10日內向本院提出上訴書狀，並應
敘述具體理由。其未敘述上訴理由者，應於上訴期間屆滿後20日
內向本院補提理由書( 均須按他造當事人之人數附繕本) 「切勿
逕送上級法院」。
                                書記官  郭怡君
中    華    民    國    99    年      10    月    29  日
本案論罪科刑法條：
毒品危害防制條例第10條
施用第一級毒品者，處 6 月以上 5 年以下有期徒刑。
施用第二級毒品者，處 3 年以下有期徒刑。

司法院資訊處製作；財團法人民間司法改革基金會備份。
